臺灣宜蘭地方法院交通事件裁定　　　　 96年度交聲字第123號
原處分機關　交通部公路總局臺北區監理所宜蘭監理站
異　議　人　乙○○
即受處分人
上列異議人因違反道路交通管理處罰條例案件，對於交通部公路
總局臺北區監理所宜蘭監理站於民國96年4月23日所為之宜監字
第裁43-AEV672781號裁決處分，聲明異議，本院裁定如下：
        主  文
異議駁回。
        理  由
一、原處分意旨略以：異議人即受處分人乙○○於民國96年3月2
    2日上午10時37分許，駕駛車牌號碼235-BB號營業用大客車
    在禁止臨時停車之臺北市○○區○○路189號前臨時停車，
    為臺北市政府警察局以北市警交字第AEV672781號舉發違反
    道路交通管理事件通知單舉發其有違反道路交通管理處罰條
    例第60條第1項「違反處罰條例之行為，不聽警務人員制止
    」之事實，爰依上開規定裁處罰鍰新臺幣（下同）3,000元
    ，並依同條例第63條第1項第1款規定記違規點數1點。
二、異議意旨略以：其並無不服取締，而依為警攔查時，員警以
    槍枝逼迫異議人不得移車在先，處罰理由卻開立不聽制止，
    且員警又在異議人不知情情況下私自竄改罰單，為此聲明異
    議。
三、按禁止臨時停車線，用以指示禁止臨時停車路段，本標線為
    紅色實線，道路交通標誌標線號誌設置規則第169條第1項、
    第2項定有明文。汽車駕駛人，在設有禁止臨時停車標誌、
    標線處所臨時停車，處300元以上600元以下罰鍰；又汽車駕
    駛人，駕駛汽車有違反本條例之行為，經交通勤務警察或依
    法令執行交通稽查任務人員制止時，不聽制止或拒絕停車接
    受稽查而逃逸者，除按各該條規定處罰外，處3,000元以上
    6,000元以下罰鍰；再有上述情形者，除依原條款處罰鍰外
    ，各記違規點數1點道路交通管理處罰條例第55條第3款、第
    60條第1項、第63條第1項第1款分有明定。
四、經查：
（一）異議人陳稱：「當時警察說我違規，但我說那邊沒有位置
      停車」等語，核與證人即舉發之員警甲○○證稱：「當時
      接獲民眾報案，該地點是紅線，到場時當事人停在那邊」
      等語相符，足證異議人確有在禁止臨時停車之處所違規停
      車，而有違反道路交通管理處罰條例第55條第3款規定之
      事實。
（二）證人甲○○證稱：「我叫駕駛離開，一開始並沒有說要開
      單，異議人就拒絕離開那個地方，我才再跟他說不走要開
      單，異議人就說要開就開，後來我就說要開單，但異議人
      拒絕出示證件我們無法開單，我就想要將他帶回警局處理
      ，所以請求一組巡邏網及備勤共三名警員過來支援，支援
      人員來了之後，異議人要駛離現場，因為他沒有出示證件
      無法開單，我即站在異議人車前，拍打他的車子，他還是
      要離開，我有拔槍出來，他車子才停止，車子停下之後，
      我們就把他帶回所裡處理，車子留在現場」等語，並參酌
      異議人所述：「但我說那邊沒有位置停車，然後警察就說
      『幹』，叫你移你就移，然後我就下車與他爭吵，在僵持
      不下情形」等語，足證證人甲○○確於異議人違規停車時
      ，有命異議人駛離，但異議人未駛離，反而下車與證人甲
      ○○爭執之事實。再依異議人所稱：「然後警察他就站在
      我車子之前面左方的地方，並不會撞到他，他不讓我走，
      就是執意要開單」，「（警察要你拿出證件，為何你不拿
      出駕照行照？）因為我已經要開走了，所以我不願意拿出
      證件」，「我的車子本來就是啟動狀態，並沒有熄火。我
      手煞車有放掉，並沒有入檔，但因為路面有傾斜，所以車
      子有滑行不到十公分，證人看到我放掉手煞車就掏槍」等
      語，足見本件係異議人違規臨時停車，經證人甲○○制止
      後，因異議人不聽，並下車與證人甲○○爭論，嗣證人甲
      ○○要對異議人舉發，異議人復不願提出駕駛執照及行車
      執照，乃上車並放掉手煞車欲駛離現場，證人甲○○方取
      槍出來，異議人始停車。依上開說明，異議人確有因違反
      道路交通管理處罰條例第55條第3款規定之行為，並經警
      員甲○○之制止，而不聽制止之事實。
（三）至於異議人所稱舉發違反道路交通管理事件通知單之車輛
      種類欄上有竄改云云，惟按行政處分如有誤寫、誤算或其
      他類此之顯然錯誤者，處分機關得隨時或依申請更正之，
      行政程序法第101條第1項定有明文。查本件異議人當時所
      駕駛之車輛為營業用大客車，證人甲○○係舉發之警員，
      則其誤載而予更正，依上開規定，自屬合法。
（四）綜上所述，原處分機關依道路交通管理處罰條例第60條第
      1項及第63條第1項第1款規定裁處異議人罰鍰3,000元，並
      依同條例第63條第1項記違規點數1點，核無違誤。本件異
      議為無理由，應予駁回。
五、據上論斷，應依道路交通案件處理辦法第19條，裁定如主文
    。
中　　華　　民　　國　　96　　年　　6 　　月　　8 　　日
                  交通法庭  法  官  張育彰
以上正本證明與原本無異。
如不服本裁定應於送達後5日內向本院提出抗告狀（應附繕本）
。
                            書記官  林慶生
中　　華　　民　　國　　96　　年　　6 　　月　　11　　日
